臺灣臺中地方法院刑事判決　　　　　　　99年度訴字第3059號
公　訴　人　臺灣臺中地方法院檢察署檢察官
被　　　告　劉幼能
選任辯護人　張繼準律師
　　　　　　陳夏毅律師
　　　　　　黃建閔律師
上列被告因妨害性自主罪案件，經檢察官提起公訴（99年度偵字
第12626 號），本院判決如下：
    主    文
劉幼能犯強制性交罪，處有期徒刑伍年陸月。
    犯 罪 事 實
一、劉幼能（綽號小劉）於民國99年5 月12日凌晨1 時許，偕同
    友人李焜成及綽號「老莫」之成年男子，共同前往位在臺中
    市○○區○○路3 段109 號東方之珠KTV 酒店飲酒、唱歌消
    費，席間並有Ａ女（姓名、年籍詳如卷內真實姓名對照表所
    載；警詢及偵查筆錄代號000000000）及其他2 名不知名之
    服務小姐坐檯陪酒、唱歌。嗣劉幼能消費完畢後，要求Ａ女
    陪同其一起走路回家，Ａ女原不答應，但因劉幼能不斷要求
    ，並表示劉幼能之住處距離上述酒店約10分鐘路程，Ａ女為
    討好客人及心想路途甚近，短暫期間內即可往返，遂同意陪
    同略有酒意之劉幼能，2 人於同日凌晨約3 時45分一同徒步
    離開上述酒店，途中Ａ女發現有異但懼怕中途離開劉幼能對
    其不利，仍勉強陪同返家，嗣於同日凌晨4 時48分，抵達劉
    幼能位在臺中市南屯區○○○○街301 號住處社區大廳時，遇
    社區管理員林建豪，林建豪問Ａ女送劉幼能返家？Ａ女答稱
    是後，隨即表示：「好了，就送到這邊我走了」，林建豪質
    問Ａ女「妳不送他到電梯那邊嗎？妳知道不知道電梯在哪邊
    ？」，Ａ女回答不知道，林建豪隨即指出方向，劉幼能與Ａ
    女走過管理員之服務櫃檯，並穿越該社區大廈之中庭花園，
    由劉幼能持感應卡打開住處電梯間之玻璃管制門，Ａ女見狀
    正欲離去，詎劉幼能基於強制性交之犯意，強行將Ａ女拉進
    該玻璃管制門內，並按其住處電梯（丙梯6 ）按鈕，嗣電梯
    門打開後隨即將Ａ女強行拉入電梯內，Ａ女雖以右手抵住電
    梯外牆反抗，並大叫稱：「啊！不要拉我！」等語，然仍遭
    劉幼能強行拉入電梯內，待電梯關閉後，Ａ女欲上前按電梯
    之按鈕，但遭劉幼能強行拉住，並以左手將Ａ女環抱在其左
    側，以阻止Ａ女上前控制電梯動向，與此同時劉幼能站在電
    梯按鈕前以右手控制電梯動向，因按錯21樓層之按鈕，因而
    再按取消21樓層之按鈕，再重新按欲前往22樓層之按鈕，致
    Ａ女無法操作電梯逃離現場，嗣電梯抵達劉幼能位在22樓之
    住處時，劉幼能以左手摟住Ａ女之腰部，將Ａ女強行推拉出
    電梯，Ａ女雖先後以左手、右手抵住電梯內側反抗，然仍遭
    劉幼能強行推拉出電梯。劉幼能再將Ａ女強行拉到其住處門
    口，Ａ女趁劉幼能開門之際，又跑往電梯方向欲搭乘電梯離
    開現場。劉幼能見狀，又將Ａ女強行拉回其住處門口，並於
    開門後，強行將Ａ女拉進住處。Ａ女遭劉幼能拉進住處後，
    雖即往門口方向跑，然仍遭劉幼能拉回並強行將Ａ女整個人
    捉起來往床上推倒，再強行扯破Ａ女之上衣、內衣，致Ａ女
    之上衣鈕扣脫落僅剩1 顆，而內衣布破裂、肩帶之水晶串珠
    亦遭扯斷而掉落現場。劉幼能接續將Ａ女之裙子、內褲強行
    脫下丟在一旁，Ａ女數次自床上爬起來反抗，然仍遭劉幼能
    不斷推倒在床上，嗣Ａ女又趁劉幼能脫掉褲子時，趕緊爬起
    來拿裙子、內褲，然劉幼能又搶走Ａ女之裙子、內褲並丟在
    一旁，又將Ａ女推倒在床上，並稱：「你還跑，我要幹死你
    」等語，復將Ａ女強壓在床上，以手強行插入並挖Ａ女之陰
    道，再以嘴吸吮Ａ女之陰道，經Ａ女反抗並搥打及推開劉幼
    能之頭部、身體，然推不開而無法翻身。劉幼能吸吮及咬Ａ
    女之胸部，並強行親吮Ａ女之嘴巴，經Ａ女向劉幼能求情稱
    ：「請你放開我，我和你不認識，與你無仇，你沒有必要這
    樣對待我，我還那麼好心送你回家」等語，然劉幼能仍不為
    所動，將Ａ女壓制在床上，並強行將陰莖插入Ａ女之陰道內
    抽動，Ａ女持續掙扎及反抗，用手抵著劉幼能之下巴及頸部
    ，劉幼能因遭Ａ女強力反抗而有鬆懈，Ａ女趁機跑下床並拿
    起裙子、內褲往大門方向跑，惟大門關著，Ａ女即躲進旁邊
    廁所內並將門鎖上，並趕緊將衣服、裙子及內褲穿好，劉幼
    能在廁所外面敲門要求Ａ女開門，Ａ女拒不開門，劉幼能即
    用不明方法自行將廁所門開啟，Ａ女要求劉幼能讓其回家，
    劉幼能始叫大樓管理室之管理員幫Ａ女叫計程車讓Ａ女自行
    離開上開住處。Ａ女離開劉幼能上開住處，記下劉幼能之住
    處門牌號碼後，於同日凌晨5 時32分趕急搭乘電梯離開現場
    ，待電梯抵達1 樓時，Ａ女看見門外已有計程車在外等候，
    遂急忙搭上李建興所駕駛計程車離開現場，李建興發覺Ａ女
    衣衫不整，神情慌張，且不斷哭泣，經詢問Ａ女發生何事，
    Ａ女方告知遭人強制性交等情。李建興即建議Ａ女報警處理
    ，Ａ女遂向李建興借用電話報警，李建興建議回到現場，等
    候警察前來處理。嗣經警方據報於同日凌晨5 時43分至劉幼
    能上開住處，會同管理員林建豪按劉幼能住處之門鈴，但劉
    幼能未開門應訊，遲至於同日上午8 時50分，警方始徵得劉
    幼能之同意，進入其前揭住處搜索，分別在該處之臥房門口
    地墊及床上，扣得Ａ女所穿著內衣掉落之水晶串珠3 顆，及
    在床上之枕頭下，扣得Ａ女所穿著襯衫掉落之釦子1 顆。而
    Ａ女遭劉幼能以上述強暴之方式，對其強制性交得逞，因而
    受有四肢抓傷、陰部疼痛、左胸擦傷、左臀部擦傷等傷害。
二、案經Ａ女訴由臺中市政府警察局移送臺灣臺中地方法院檢察
    署檢察官偵查起訴。
    理    由
甲、程序方面：
一、依性侵害犯罪防治法第12條第2項之規定， 司法機關所製作
    必須公示之文書，不得揭露被害人之姓名、出生年月日、住
    居所及其他足資識別被害人身分之資訊。是本件判決書犯罪
    事實欄及理由欄內關於告訴人之姓名均僅記載為Ａ女。
二、按性侵害防治法第17條規定：被害人於審判中有下列情形之
    一，其於檢察事務官、司法警察官或司法警察調查中所為之
    陳述，經證明具有可信之特別情況，且為證明犯罪事實存否
    所必要者，得為證據：一因性侵害致身心創傷無法為陳述者
    。二到庭後因身心壓力於訊問或詰問時無法為完全之陳述或
    拒絕陳述者。次按刑事訴訟法第159 條第1 項規定：被告以
    外之人於審判外之言詞或書面陳述，除法律有規定者外，不
    得作為證據。其立法本旨係以被告以外之人於審判外之言詞
    或書面陳述，因當事人無從直接對於原供述者為反對之詰問
    ，以擔保其真實性，法院亦無從直接接觸證人之人格，尋求
    證言之憑信性，違背直接審理之原則，故為求實體真實之發
    現並保障人權，除具有信用性之情況保障及必要性，仍許為
    證據，法律予以特別規定，例如同法第159 條之1 至第159
    條之5 、第206 條、性侵害犯罪防治法第17條等規定者外，
    原則上不認其具有證據能力。本件告訴人即證人Ａ女先後於
    偵查中及本院審理時證述完整及清晰，與其警詢中所陳述之
    情節，並無明顯之不同，而不具有性侵害防治法第17條所規
    定上述情形，且Ａ女於警詢時之陳述，屬被告以外之人於審
    判外向司法警察所為之陳述，經被告之選任辯護人認此部分
    不具有證據能力（見本院卷1 第37頁反面至第38頁），故依
    刑事訴訟法第159 條第1 項之規定，此部分不具有證據能力
    。
三、按刑事訴訟法並無檢察官於偵查中訊問證人時，應予被告詰
    問機會之規定，故證人於檢察官偵查中訊問時未經被告進行
    詰問，仍有證據能力（最高法院96年度台上字第2786號判決
    意旨參照）。且按被告以外之人於偵查中向檢察官所為之陳
    述，除顯有不可信之情況者外，得為證據，刑事訴訟法第15
    9 條之1 第2 項定有明文。又證人之個人意見或推測之詞，
    除以實際經驗為基礎外，不得做為證據，刑事訴訟法第160
    條定有明文。另按供述證據，本得分為體驗供述與意見供述
    。前者，指就其自己所體驗之事實而為供述，依法自具證據
    能力；至後者，指就某事項陳述其個人意見。證人所提供之
    意見或所推測之事項，如與其體驗之事實無關者，依刑事訴
    訟法第160 條之規定，固無證據能力；但如其陳述係以其實
    際之經驗為基礎時，既非單純之個人意見或推測之詞，亦非
    間接傳聞自他人之陳述，仍得作為證據（最高法院95年度台
    上字第1367號判決意旨參照）。本案證人即計程車司機李建
    興（見偵卷第51頁至第52頁）、證人即告訴人Ａ女（見偵卷
    第41頁至第46頁）等人分別於偵查中所證述之內容，業據渠
    等具結擔保證詞之真實性，且彼等（見本院卷第48頁至第50
    頁、第24頁至第38頁）於本院審理時復到庭具結，並經檢察
    官、被告及辯護人行對質、詰問在案。故本院認渠等於偵查
    中之證述又無不法取供情形，渠等之證述具有任意性，是其
    等於偵查中向檢察官所為之陳述，並無顯有不可信之情況，
    應具有證據能力。從而，證人Ａ女於偵查中所證述：其陪酒
    坐檯後應被告之請求，陪同被告步行回家，遭被告強行拉入
    玻璃管制門、電梯及住處內，進而遭受被告之性侵害等過程
    （見偵卷第41頁至第46頁）等語，係證人Ａ女親身經歷整起
    事件發生之體驗，並非單純個人臆測之詞，具有證據能力；
    另證人李建興於偵查中證述：告訴人搭乘其所駕駛之計程車
    ，並向其借用外套，見聞告訴人哭泣及告訴人向其借用電話
    報警等節，係證人李建興親身體驗告訴人之情緒變化所得，
    並非單純個人意見，亦非間接聽聞自他人之陳述，自得為證
    據。辯護人認證人Ａ女、李建興等人之上述證詞，無證據能
    力，自有未洽。
四、證人李建興於警詢所為之陳述，屬於被告以外之人於審判外
    之言詞陳述，且與其在偵查、本院具結作證所為陳述，並無
    明顯不符，又查無依法例外得以之作為證據之各種情形，其
    於警詢時所為之陳述，係屬被告以外之人於審判外向司法警
    察所為之言詞供述，被告之選任辯護人認此部分不具有證據
    能力（見本院卷1 第37頁反面至第38頁），故依刑事訴訟法
    第159 條第1 項之規定，此部分亦不具有證據能力。
五、按性侵害犯罪防治法第10條第1 項「醫院、診所對於被害人
    ，不得無故拒絕診療及開立驗傷診斷書」、第3 項「第1 項
    驗傷診斷書之格式，由中央衛生主管機關會商有關機關定之
    」之規定，依同法第11條第1 項相關規定，係為防治性侵害
    犯罪及保護被害人權益，對於被害人驗傷及取證所為之特別
    規定，其依此項規定所製作之驗傷診斷書，應屬刑事訴訟法
    第159 條第1 項「法律有規定」之傳聞證據之例外（最高法
    院95年度臺上字第5026號判決意旨參照）。查，卷附林新醫
    療社團法人林新醫院開立之受理疑似性侵害事件驗傷診斷書
    ，為依性侵害犯罪防治法第10條第1 項之規定開立之驗傷診
    斷書，依前開判決要旨，應屬刑事訴訟法第159 條第1 項「
    法律有規定」之傳聞證據之例外，而有證據能力。
六、本案卷內所附之刑案現場照片（包括扣案物品照片）、監視
    器錄影光碟及錄影光碟翻拍照片等，均係屬機械性紀錄特徵
    ，也就是認識對象的是照相機及攝影機鏡頭，透過機械鏡頭
    形成的畫面映寫入膠卷、光碟片或以數位方式存入特定設備
    內（如記憶卡），然後還原於照相紙及播放設備上，故照相
    中及監視器錄影光碟畫面與光碟翻拍相片中均不含有人的供
    述要素，在現實情形與作為傳達結果的攝影、照相，在內容
    上的一致性是透過機械的正確性來加以保障的，在攝影、照
    相中，並不存在人對現實情形的知覺、記憶，在表現時經常
    可能發生的錯誤（如知覺的不準確、誤差及記憶隨時間推移
    而發生的變化），故照相及攝影光碟畫面與翻拍照片當然是
    非供述證據，並無傳聞法則之適用，本案卷內所附之刑案現
    場照片（包括扣案物品照片）、監視器錄影光碟及錄影光碟
    翻拍照片等既係透過攝影機、照相機拍攝後經播放、洗印所
    得，且與本案犯罪事實均具有關聯性，而被告及其選任辯護
    人對於卷內所附之上揭照片、監視器錄影光碟及錄影光碟翻
    拍照片亦均未主張係執法人員違法取得，經查又無不得作為
    證據之事由，依法自得作為證據，而有證據能力（最高法院
    97年度臺上字第3854號判決意旨參見）。
七、另按被告以外之人於審判外之陳述，雖不符前4 條（指刑事
    訴訟法第159 條之1 至第159 條之4 ）之規定，而經當事人
    於審判程序同意作為證據，法院審酌該言詞陳述或書面陳述
    作成之情況，認為適當者，亦得為證據。當事人、代理人或
    辯護人於法院調查證據時，知有第159 條第1 項不得為證據
    之情形，而未於言詞辯論終結前聲明異議，視為有前項之同
    意，刑事訴訟法第159 條之5 第1 項、第2 項亦有明文。經
    查，員警於99年5 月12日所製作之職務報告，係被告以外之
    人於審判外之陳述，係屬傳證據，業經辯護人於本院審理時
    （見本院卷1 第205 頁反面）表示拒絕做為證據使用，故此
    項證據自不具有證據能力。另除前揭證據能力之說明（含一
    至六所述），本案其餘經本院引用作為證據之被告以外之人
    於審判外之陳述（包含書面陳述），其屬傳聞證據部分，被
    告等人於本院準備程序中均表示同意於本院審理時作為證據
    使用（見本院卷1 第14頁），且迄於言詞辯論終結前亦未聲
    明異議。本院審酌上開證據資料製作時之情況，尚無違法不
    當及證明力明顯過低之瑕疵，亦認為以之作為證據應屬適當
    ，故揆諸前開規定，爰依刑事訴訟法第159 條之5 規定，認
    前揭證據資料均有證據能力。
甲、實體方面：
一、訊據被告劉幼能固坦承與友人李焜成、「老莫」前往上揭酒
    店飲酒消費，由Ａ女坐檯陪酒飲宴完畢後，曾要求Ａ女陪同
    其徒步返家，Ａ女應允後遂自上述酒店與其徒步返回其前揭
    住處，Ａ女與其搭電梯至住處，Ａ女在住處與其發生性關係
    ，因而造成Ａ女受有上述傷痕，及Ａ女所穿著衣物之扣子、
    水晶串珠掉落在其住處，Ａ女離開其住處時，由其通知社區
    管理員林建豪為Ａ女叫計程車，供Ａ女搭乘離開等事實不諱
    ，惟矢口否認有何強制性交之犯行，辯稱：我與Ａ女在酒店
    談妥以模仿日本AV片強暴片的性交易，當時我身上錢不夠，
    當日凌晨3 點多跟李焜成借錢，李焜成當場將皮夾內的錢拿
    5 千元給我，旁邊有Ａ女及其他2 名女子，我拿到錢後馬上
    直接拿給Ａ女，Ａ女放在她的小包皮裡面，我在那邊等Ａ女
    下班。我沒有強拉Ａ女進電梯，因為Ａ女之前答應我要模仿
    暴力一點的Ａ片情節，Ａ女只是做樣子而已，再來我出去時
    Ａ女擋住我，我有喝酒，Ａ女扶著我，並不是我拉Ａ女，我
    的門有兩道鎖，我開鎖後，就跟Ａ女一起進去，我有喝酒，
    我有模仿暴力的性愛姿勢，動作比較大，扯斷Ａ女的衣服，
    不小心用力的。我有用手插入Ａ女的陰道，也有用陰莖插入
    Ａ女的陰道，也有用嘴巴吸Ａ女的陰道、胸部及嘴巴云云。
    辯護人為被告辯護稱：被告與Ａ女上樓途中Ａ女面帶微笑，
    僅嗣後於房間內被告動作粗魯，導致Ａ女衣物損害，竟向被
    告要求10萬元衣物毀壞之賠償，被告同意僅賠償5 千元予Ａ
    女，惟Ａ女表示如被告不賠償10萬元，要去告強姦，被告僅
    得回應要告就去告。Ａ女在理容KTV 工作多年，明知與客人
    出場均有對價，且與被告第一次見面不可能無代價與被告出
    場或回家。被告向同往飲酒之李焜成借5 千元，被告與Ａ女
    合意以5 千元之代價約定性交易，被告並於酒店包廂內交付
    5 千元予Ａ女，因而Ａ女由酒店至被告住處這段路程，是Ａ
    女自願與被告回家，Ａ女進入被告住處電梯時，Ａ女之手雖
    曾拉著電梯門，但Ａ女並無極力掙扎以求脫困，應係兩人在
    未熟識的情形下而要性交易，Ａ女難免有害羞，而非Ａ女不
    願進入被告住處為性交易。測謊時向Ａ女詢問兩次「那天你
    有沒有和小劉（劉幼能）說好進行性交易」一事，Ａ女雖兩
    次均否認，但測謊結果係無法判斷Ａ女所述是否屬實，故Ａ
    女既然無法證明所述屬實，即應為有利於被告之認定，即係
    兩人有性交易之合意。被告與Ａ女合意以5 千元代價為性交
    易，約定扮演日本Ａ片中強暴的戲碼，被告實未對Ａ女強制
    性交，或許是因為被告之粗魯性行為令Ａ女不悅，或許是Ａ
    女衣物損壞只獲得5 千元之代價感到不悅，但無論如何，兩
    人約定性交易是事實云云。
二、經查：
(一)、被告確與友人李焜成、「老莫」等人，共同於上述時間，前
    往上述酒店飲酒作樂，席間由Ａ女坐檯陪酒，嗣後飲宴完畢
    後，被告要求Ａ女陪同其徒步返家，Ａ女原不答應，但經不
    起被告不斷要求，並以其住處距離上述酒店約10分鐘路程為
    由，再三要求，Ａ女為討好客人及心想路途甚近，短暫時間
    內即可來回，遂同意陪同被告步行返家，不料卻遭被告強行
    拉入玻璃管制門、電梯及住處內，以上述強暴之方式，對其
    強制性交，因而受有上述四肢抓傷等傷痕等事實，迭據告訴
    人即Ａ女於偵查、本院審理時證述明確。證人Ａ女於偵查中
    證稱：（你當天為何會去被告家？）當天被告及他的朋友與
    公司的幹部都說被告家離公司約10分鐘就到了，被告要求我
    走路送他回家。（為何要走路送被告回家？）因為我想說他
    家離公司約10分鐘就到了，來回也頂多20分鐘，而且送到他
    家樓下就好了。（為何被告需要你送他回家？）因為被告有
    喝點酒，並要求我送他回家。（被告在KTV 內妳是否陪他唱
    歌、喝酒？）是的。（被告的費用如何計算？）我不知道，
    我是第2 天去上班。（你的薪資是如何計算？）是算鐘點的
    ，1 個小時多少錢我不知道，因為我才上班第2 天。（上班
    時間？）我是上晚上9 時到凌晨5 時。（事發當天你陪被告
    走回家，為何會進到被告家中？）我送被告到他家樓下，他
    進玻璃門，我說你到家了，我轉頭要走，他就跑出來把我往
    裡面拉，他就直接將我拉進去電梯。（玻璃門距離電梯有一
    段距離，在這段距離你有無和他說妳不要或者反抗？）我叫
    被告不要拉我，被告硬拉我進去電梯，然後一直顧在電梯按
    鍵前，我無法靠近按鍵前。（在電梯內有無嘗試按電梯按鍵
    ？）我有想，但是我看到電梯的按鍵有兩個是亮著，被告一
    直按，其中一個，被告一直顧在按鍵前，我無法過去。（你
    如何出電梯門？）被告把我拉出去的。（出了電梯之後發生
    何事？）他把我拉到他家門口，他要開他家門，我跑到電梯
    那裡，被告又把我拉回去，而且我不知道該處的電梯上、下
    是否需要感應器，被告把他家的門打開後，就將我拉進去。
    （被告將你拉進他家後，發生何事？）房內暗暗的，我要往
    外跑，被告又把我往內拉，並將門關起來，之後開燈。被告
    將身上的東西拿起來放在一個桌子上，他把我整個人抓起來
    ，往裡面的床上推過去，之後被告用手將我的衣服扯開，當
    時我是穿襯衫，是扣釦子的，他將我的內衣也扯開，我胸罩
    的布被扯破，左邊肩帶被扯斷，他把我的裙子及內褲一起扯
    下來，丟到旁邊，我的裙子是窄裙，後面只有拉鍊，我爬起
    來，他又將我推倒在床上，反反覆覆很多次，我爬起來他就
    將我推下去。（他拉下妳的窄裙及內褲後發生何事？）他往
    我身上撲，他胖胖壯壯的，我有推他，但是沒有辦法推開他
    ，後來他爬起來，要脫他自己的褲子，我趁他在脫自己的褲
    子時，趕快撿我的內褲及裙子，被告又過來把我抓起來往床
    上推，把我的內褲及裙子又搶走往旁邊丟，他說你還跑，我
    幹死你，後來他一直用手挖我的下體，我當時有反抗，他還
    咬我的胸部，一直親我的嘴巴，我反反覆覆的與他反抗，我
    求他說放開我，我和他說我不認識他，與他無仇，請他不要
    這樣對待我，我還那麼好心送他回家。（在這個過程中，被
    告有無用嘴巴去吸妳的下體？）好像有。（被告有無用生殖
    器插入妳的下體？）有。（當時被告有無戴保險套？）沒有
    。（當時被告有無射精？）沒有。（被告最後為何會放開妳
    ？）我用手肘一直頂他的脖子，後來我快沒有力氣了，我發
    現被告有一點點鬆懈了，我就快點往外跑，我一手抓褲子及
    裙子，一手抓鞋子，要往門外跑，因為距離門有一段距離，
    我發現旁邊有一個門，我就進入門裡面，將門鎖上發現裡面
    是廁所，我在廁所內將我的內褲及裙子穿好，被告在外面一
    直敲門，我不開門，後來被告不曉得用何方法將門打開，我
    和被告說你不要進來，我要回家，我從和他在床上搏鬥時，
    就有哀求他，請他不要這樣對我，我在廁所內也是有哭，我
    和被告說你不要進來，我要回家，他打電話和管理員說，要
    管理員幫我叫一台計程車，我走出來往門走，被告幫我開門
    ，我走出來往電梯衝，當時被告下半身沒有穿衣服，他上半
    身有探頭出來，問我要不要拿一件衣服給我穿，我說不用，
    並說你太過份了，我會報警告你，被告說你儘管去報警去告
    我，後來他就將門重重關上，之後我還回去看他的門牌，後
    來電梯門打開，我趕快進去電梯內按電梯，到了一樓，管理
    員和我說我的車子來了，我就往外面衝，我就上計程車，我
    和計程車司機說帶我去報警，計程車司機說好，我和計程車
    司機說你的外套能不能借我。（司機有無問妳發生何事？）
    我忘記了，我和司機說直接報警，我們不要離開這裡，不要
    讓對方跑掉。計程車當時有往前開了，在前面又繞回來，又
    回到大樓前，計程車還沒繞回原地時，司機就有幫我打電話
    報警，我們在大樓前面等警察來，警察來了之後，有一男一
    女他們陪我走進去，我和管理員說要調監視錄影帶，管理員
    說他們有聯絡樓上，但是樓上的劉幼能不接電話，後來在樓
    下僵持很久，一直按劉幼能都沒回應，後來管理員帶警察及
    我去樓上找劉幼能，管理員一直按門鈴，劉幼能都不開門，
    後來換警察按，也都不開，女警才說要先帶我去醫院驗傷，
    上車的時候我和他們說先載我到公司拿我的包包，他們有先
    載我去拿包包，之後直接去醫院。（當天你上衣的鈕釦有無
    留在現場？）我穿整排鈕釦的上衣，我離開時只剩下最上面
    一個鈕釦。（現場找到的水晶，是否你肩帶上的裝飾？）那
    不是裝飾，肩帶是我用水晶串起來的，因為肩帶斷掉，所以
    就掉在現場。（當天你與劉幼能有無談到要性交易的事情？
    ）沒有。（為何劉幼能說你們談好性交易5000元？）沒有。
    （你有無和劉幼能談好模仿AV女優強暴的劇情從事性交易？
    ）沒有。（當天劉幼能有無拿5000元給你？）沒有。如果我
    是和劉幼能談好性交易，為何我身上都沒有帶東西，連包包
    及手機都放在公司，而且我是開車上、下班，我為何不開車
    過去。（你在劉幼能家裡有無要求劉幼能賠你10萬元以補償
    他撕破的衣服？）沒有，我跑都來不及了等語（見偵卷第41
    頁至第45頁）；復於本院審理時結證：（妳何時開始到東方
    之珠KTV 酒店工作？）5 月份，事發的前1 天去上班，事發
    的那一天是我上班的第2 天。（5 月12日案發當天是妳上班
    的第2 天？）對。（妳上班的時間是幾點至幾點？）如果沒
    有記錯的話是8 點至凌晨4 點，或是9 點至凌晨5 點。（『
    請求提示偵卷99年度偵字第12626 號卷第42頁』妳之前在警
    詢及檢察官偵查中說妳上班的時間是晚上9 點至凌晨5 點是
    否正確？）對，因為我5 點下班回去之後回去準備小孩子上
    學。（在東方之珠KTV 酒店工作是否有包含性交易？）沒有
    。（妳去上班的這兩天是否有跟客人做性交易？）沒有。（
    私底下妳是否有做性交易？）沒有。（是否可以簡單說明5
    月12日凌晨，妳在東方之珠KTV 裡面陪酒，之後到被告的住
    處妳被性侵害的過程？）那天是由幹部直接帶我進去包廂，
    剛開始的時候我不是坐在被告的旁邊，是坐在被告跟他的朋
    友中間，剛開始的時候我沒有跟被告講話，他也沒有主動跟
    我說話，之後被告跟他的朋友就越坐越近，當時他們在聊什
    麼談什麼我也不知道，後來被告就問我有沒有男朋友？他要
    跟我要電話，叫我做他的女朋友，我當時沒有理他，然後他
    們就聊他們的，感覺上他好像喝很多酒，但是我當場在那邊
    看的時候他沒有喝很多酒，當時覺得也還好，後來他就說叫
    我走路送他回去，我跟他說我不知道他家住在哪裡我不要送
    他回去，他跟我說他家離公司只要10分鐘就到了，後來他的
    朋友說他家真的離公司只要10分鐘就到了，當時我沒有理會
    ，後來公司的幹部跟被告劉幼能和他的朋友就直接跟我說他
    家就在附近而已叫我陪他走回去，我就說我要怎麼送他回去
    ？我跟他說當時還在上班時間，後來他一直跟幹部和他的朋
    友說只要10分鐘而已，走到門口的時候他朋友上車之後就直
    接開走了，我就說你朋友怎麼將你放著自己走了？當時我扶
    著被告，他跟我說他家就在附近而已，我當時想10分鐘還OK
    ，因為還看得到公司，我陪他走到對面的停車場問他家要往
    哪裡走？他就比給我看，經過停車場的時候我的車子也在停
    車場裡面，當時走到停車場的時候也有從我的汽車旁邊經過
    ，然後我就問他家是哪一棟？他又比給我看，隨便比一下前
    面我想他是不是喝酒醉了隨便這樣比，他在停車場就走斜面
    的，從這一角走到對面角，走到對面的時候馬路就暗暗的然
    後他就一直跟我比前面就到了，我問他是否確定？他跟我說
    對，前面就到了，然後就一直走一直走，路邊都沒有人也沒
    有車子經過，有好幾次我要將他推開往回頭跑但是他就將我
    拉住，於是我又跟著他走我一直問他到底是哪一棟？他都一
    直跟我說前面那一棟，走到某一段的時候他又轉彎了，所以
    我沿路上都沒有遇到人，我到底走了多久我也不知道，當時
    我沒有帶手錶跟手機，我問他家應該不會是住文心國宅吧？
    他就跟我說對，確實那條路也看到文心國宅，快走到文心國
    宅的時候他又轉彎了，我以為他要過馬路，但是他走路不是
    很平穩，我在路途過程中我有好幾次要推開他想要跑，但是
    他都把我拉住，到了大馬路的時候我不敢跑，我怕如果我跑
    了他又將我拉住，我如果硬推開他的話我不知道會發生什麼
    事情，到了文心路的時候車子又很多，我又怕這樣追逐會發
    生意外，就因為這樣子一而再，再而三他一直比前面所以我
    才會這樣陪著他沿路一直走到他們那一棟大樓，到大樓門口
    我要離開，他又拉住我，我跟他說你家到了，他跟我說管理
    室還沒到要我陪他走進去，我想說走到管理室的時候將他丟
    著我就可以離開，當時我也不太敢跟他拉扯，就順著他的意
    思，經過管理室後面那個門之後，管理員也有說他的電梯是
    哪一個，管理員有問我是不是送他回來的？我微笑點頭說是
    ，當時我不敢說什麼，後來走到電梯那邊有一道玻璃門是需
    要刷卡的，我看他走進去之後我就要轉頭走人了，結果他就
    衝出來把我拉進玻璃門，拉進去之後他就按電梯，當時我也
    不知道要從那個玻璃門出去到底要不要感應卡，他就一直把
    我拉著硬把我拖進去電梯裡面，我要去按那個電梯的按鍵他
    一直不讓我按，他一直站在按鍵那邊我推他也沒有用，因為
    空間很小我叫也沒有用，我要按，按不到，後來電梯門打開
    ，他把我硬拉出去，我想要回去，他又把我拉住，到了他家
    的門口他拿鑰匙要開門，我以為他鬆懈了一點所以我就往電
    梯那邊跑，他又衝過去把我拉回來，門打開之後他將我整個
    人用甩的甩進去他家，然後我掙扎衝去想要開門，他又衝過
    來將我拉住，他將我整個人抱起來到房間直接往床上摔，我
    爬起來的時候他又整個人將我壓住，把我的上衣整個拉開扯
    破，我一直求他不要這樣子對我，請他放開我，我跟他說：
    「我跟你沒有仇，我又不認識你，你不可以這樣子對我，我
    求你放開我，虧我還那麼好心送你回來，還走這麼遠的路，
    我跟你沒有仇，請你放開我」，他就一直不放開，一直甩，
    他把我的衣服扯破，把我的褲子、裙子拉下來，後來他在脫
    他自己衣服的時候我有趁機又溜下床，趕快把我的衣服裙子
    拿起來穿，他又將我的衣服撕開把我的裙子整個扯下來之後
    把我往床上推，我掙扎很久到我沒有力氣，可是他的體格、
    力氣又那麼大，我根本就抵擋不過，後來我一直用我的手臂
    頂住他的下巴跟脖子，抵抗很久之後我以為他沒有力氣了感
    覺上他有稍微鬆懈，我就趕快衝下床去拿了衣服想往外跑，
    後來我要跑的時候看到旁邊有一道門我就趕快躲進去，結果
    是一間廁所，我衣服快要穿好的時候，當時我不知道他是如
    何進來的我有反鎖，後來我跟他說你不要過來我要回家，他
    說好之後就按對講機請管理員幫我叫一部計程車，然後我就
    趕快衝往門那邊，當時我門打不開還是被告幫我開的，走到
    門口的時候被告沒有穿衣服他還問我是否要拿一件衣服給我
    ，我說不用了，我走到電梯那邊已經按好電梯了，我跟被告
    說我一定會告你，我一定會告你，他還跟我說「隨便妳，妳
    愛怎麼告就怎麼告隨便妳去告」，然後他就進去把門關起來
    ，我看他關起門人已經進去了但是電梯還沒有到，於是我就
    返回去看住址，然後在等電梯的時候我告訴自己不能崩潰，
    我不可以放過他，他太過分了，離開電梯走到管理室的時候
    ，管理員就告訴我車子已經來了，我愣了一下之後就趕快跑
    了，一上車的時候我就跟司機說：「帶我去警察局我要報警
    ，我被強姦」，後來我就跟司機說你可不可以把外套借我？
    司機就將外套脫下來借我穿，司機將車開走在轉彎的時候我
    就跟司機說：我不能放過被告，被告會不會趁這個時候跑掉
    ？所以我就請司機再返回去我上車的地點在那邊顧著，計程
    車司機要返回的路上我就跟司機借電話報警，我請他幫我打
    電話報警，他幫我打電話然後將電話給我，我跟員警講我要
    報警，員警問我怎麼了？我說我被強暴了，然後員警問我人
    在哪裡？因為我不知道那邊的住址，所以我就請計程車司機
    告訴員警我發生的地方在哪裡，計程車司機也讓我坐在車上
    等員警到來，後來警察到的時候就帶我進去，我不知道計程
    車司機是何時離開現場的，員警跟我走到管理室的時候，管
    理員就一直按電話上去但是被告都一直不接，管理員就按很
    久，我當場就跟管理員說我要調大樓的監視錄影帶，管理員
    在當場的時候也有說過，被告剛才有打電話下來說他累了他
    想要睡覺，我跟管理員說為什麼你剛才有辦法跟被告聯絡，
    現在警察卻沒有辦法跟被告聯絡？這麼短的時間內不可能就
    睡死了吧，但是被告就是堅持不接電話，後來員警就一直要
    求要上樓，但是管理員卻一直拖延，很久之後才又找了另外
    一位管理員過來才帶我們上樓，上樓的時候管理員按電鈴被
    告也不開門，警察也一直按電鈴按了好久被告都一直不開門
    ，後來員警說要直接去醫院，但是我想先回公司去拿我的東
    西，因為我身上什麼東西都沒有，我想回公司拿東西是因為
    我的手機在包包裡面，我必須要打電話回家給小孩子叫他自
    己去上學，後來我就跟員警直接去醫院了。（公司的幹部跟
    妳說他家就在附近，妳公司幹部的名字？）潘建宏。（妳是
    否知道潘建宏跟被告的關係？）不知道，這個幹部我也是那
    一天才看過。（妳是在5 月12日案發這一天才看過這個幹部
    ？）對，這個幹部我根本就不認識他。（妳說一開始的時候
    被告說到他家只要10分鐘，妳走了很久，但是妳去了這麼久
    ，難道公司不會扣妳的錢，妳為什麼會一直送被告到40、50
    分鐘的地方？）因為沿路上他都一直跟我說10分鐘左右，他
    就一直走一直比前面，整條馬路上不管他怎麼彎怎麼走，路
    上都沒有看到車子也沒有看到人，但是我有要推開他，我想
    要跑好幾次都被他拉住，我也不敢跑。（妳所謂的不敢跑，
    是妳怕得罪客人還是妳怕他對妳不利？）怕他對我不利，我
    怕如果我跑了，當時旁邊沒有人，我叫也沒有用，路邊也沒
    有車子，如果我真的硬跑被他抓住的話，我不知道他會不會
    傷害我，我會怕。（被告說在KTV 酒店裡面你們喝酒的時候
    ，他有跟妳談好要用5000元跟妳性交易是否如此？）沒有。
    （被告當場是否有拿錢給妳？）沒有。（妳當場是否有看到
    被告跟他的朋友李焜成借5000元說他要跟人家性交易？）沒
    有。（妳是否有印象你們出KTV 大門的時候是幾點幾分？）
    我沒有印象。（當時是否已經到妳下班的時間了？）還沒。
    （妳確定潘建宏有叫妳送劉幼能回家？）有。（妳沒有跟他
    說妳還沒有下班？）有，我有講。（這樣公司要如何算妳的
    鐘點？）10分鐘來回也還好沒有超過時間。（如果照他所講
    的，來回也要20、30分鐘，公司可以允許這樣的事情？）我
    不知道，因為我去第2 天而已。（妳是否有問潘建宏這樣是
    否會影響到妳上班的時間扣到妳的鐘點費？）我沒有問他會
    不會扣我的時間跟鐘點費。（潘建宏有沒有跟妳講？）沒有
    。（妳沿路走的時候，被告劉幼能是否有跟妳提議要用5000
    元跟妳性交易，要模仿日本A 片的強暴情節？）沒有。（都
    沒有提過？）沒有。（他一路上走的時候都沒有跟妳提過他
    要跟妳性交易的事？）沒有。（到他住家大樓的時候是否有
    提這樣的提議？）沒有，從頭到尾沒有所謂的性交易，更沒
    有所謂的AV女優。（『請求提示鈞院卷勘驗筆錄第3 頁，04
    :50:01該女子臉帶笑意，身體右半側靠著電梯外側，疑似不
    願一同進電梯』，妳說妳不願意跟被告進去電梯裡面，檢察
    官在勘驗光碟的時候看到有一點，被告跟辯護人一直有懷疑
    的是從這個監視錄影光碟看到妳有在那邊掙扎不願意進去，
    但是妳為何臉帶笑意？）那不是臉帶笑意，那是我「啊」的
    表情。（妳的意思是那是妳「啊」的表情，讓人感覺妳在笑
    ？）是。（妳沒有在笑？）沒有。（妳剛剛有提到進大樓之
    後，是大樓的玻璃門還是管理室的玻璃門？被告強行把妳拉
    進去裡面，妳說的是哪裡的玻璃門？）就是經過管理室之後
    要到這一部電梯之前還有一道玻璃門，要先進這個玻璃門才
    到電梯。（『請求提示99年度偵字第12626 卷第24頁』為何
    管理員說你們在進入大樓一直到電梯那邊，他發現你們是很
    正常的，而且監視錄影畫面也沒有看到在玻璃門那邊他有強
    拉妳的動作，是否確實有他在玻璃門強拉妳進去的這一段？
    ）有，因為我已經轉頭要跑了，他就趕快把我拉進去。（為
    何他要將妳拉進電梯的時候妳不呼叫喊救命？）我有叫但是
    我沒有喊救命，我沒有辦法大喊大叫，我叫了也不會有人來
    ，而且管理室並不是在玻璃門旁邊，是經過管理室之後還要
    繼續走。（是否要走很遠？）我不知道到底有多遠。（妳呼
    叫了幾聲？）我不知道。（妳當時有無想要請管理員來幫忙
    的想法？）來不及想，當時到玻璃門的時候我就轉頭想要走
    了，我才走了幾步被告就很快把我拉進去了，根本沒有時間
    跟空間再去想，推都來不及推了。（從電梯口到被告住家這
    一段走廊的距離妳是否有呼叫？）我不敢呼叫，我怕去吵到
    別人，當時我也不知道他會侵害我，一直到進到房子之前我
    們所談論的話題完全跟性無關，我以為他是有點喝酒醉有一
    點瘋瘋的而已。（在被告房間中，妳有哪一些衣物被扯壞？
    ）我的上衣跟內衣。（被告如何將上衣扯壞掉，哪邊被扯壞
    掉？）因為我的上衣是釦子式的，他直接就從胸口扯開。（
    是用兩隻手拉著兩邊的衣襟扯開？）對。（掉了幾顆釦子？
    ）我不知道。（最後剩下幾顆釦子？）剩下1 顆。（上衣除
    了釦子掉了之外還有哪邊還有壞掉？）還有腰圍鬆緊帶的部
    分。（衣服下擺的鬆緊帶如何壞掉？）破掉了。（是斷掉還
    是整個掉出來？）我不知道。（內衣是如何壞掉？）內衣有
    破掉、肩帶斷掉。（內衣是何處破掉？）胸罩的地方破掉。
    （水晶就全部掉下來？）沒有全部掉下來，是斷掉之後水晶
    有掉下來。（被告是如何性侵妳，是純粹用他的陰莖或是用
    手？）他用手，他一開始就用手。（手是否有進入妳的陰道
    裡面？）有，他一直挖（證人哭泣）。（除了手之外是否有
    用他的陰莖？）有。（是否有進入到妳的陰道內？）我不知
    道，他要一直塞，但是塞不進去，我當時一直掙扎，很痛。
    （『請求提示警詢第12頁證人A 女警詢筆錄』妳在警詢筆錄
    中述：『他陰莖軟軟的進不去，他還用手扶著陰莖插入，但
    插動幾下又滑出來』那表示他有進入？）他有進去，但是也
    是在陰道口而已，我一直掙扎，他根本就沒有辦法做那種事
    情，他幾乎都是用手，然後他有試著用他的陰莖。（妳是否
    可以確認他是否有進去或是沒有進去？）有進去，但是他沒
    有射精。（他有進去，但是因為很軟，所以一下子就垮出來
    ？）對。（被告是否有對妳肛交？）沒有。（被告是否有碰
    觸到妳的胸部？）有。（如何碰觸？）他咬我（證人哭泣）
    。（咬妳哪一邊？）他咬我左邊（證人哭泣），（後改稱）
    我忘記哪一邊了。（妳左胸的傷痕從何而來？）可能是被告
    扯衣服時弄的。（妳當時穿的衣服，是否是妳上班時穿的衣
    服？）上班的衣服。（衣服裡面有無口袋？）上衣沒有，裙
    子不確定。（在路上時，妳稱當時妳怕他對妳不利所以不敢
    跑？）是。（妳稱害怕原因是因為路上都沒有人？）對。（
    當時路上若有行人妳是否就會離開他到KTV 去？）我會離開
    。（到了他家樓下，妳看到管理員時就可以離開為何沒有？
    ）當時我有說我要走了。（為何不直接離開？）管理員就在
    那邊，送到電梯口我覺得還好。（是幾點時警方陪同妳到東
    方之珠拿妳私人物品？）我不知道時間。（妳拿了哪些東西
    回去？）我的包包，我的衣服也在包包裡。（衣服是否為外
    套？）有長褲、衣服。（依據被告在警局、偵訊筆錄供稱他
    與妳發生性關係後，有交5 千元交給妳，陳述是否實在？）
    沒有。（在被告住處有無向被告要10萬元的賠償？）沒有。
    （『提示偵卷99年度偵字第12626 號照片第18、19、20頁所
    示』這些珠子、鈕扣等物，是從何而來？）珠子是內衣的肩
    帶，鈕扣是白色短袖上衣的鈕扣等語（見本院卷第137 頁至
    第146 頁、第166 頁反面至第168 頁反面）甚詳。又參酌證
    人即管理員林建豪於本院審理時所證述：（請你敘述他們從
    大門進去之後一直走到樓梯間的過程？）他們牽著手走進來
    ，很正常就進電梯了。（你所在的管理室距離電梯有多遠？
    ）有一段距離，因為有穿過中庭。（要進去電梯之前是否有
    一道玻璃門？）有。（他們往電梯方向過去的時候你是否有
    一直注視著他們？）沒有。（玻璃門是否有關上？）玻璃門
    是有門禁磁扣的，住戶要自己刷。（拉式還是自動開門的？
    ）要自己拉。（但是要用感應扣？）對。（電梯那邊是否還
    要感應扣？）要。（你是否有注意到玻璃門那邊有發生什麼
    事情？）因為是在我們管理室的後面所以我們是看不到的，
    除非我們自己走到後面去看，或者是看監視器畫面才會有辦
    法去注意到。（要穿過的中庭有多大？）比整個法庭還要大
    。（玻璃門進去到電梯那邊如果有喊叫聲你是否聽的到？）
    如果在玻璃門之前還沒有進去的話如果有人喊叫是聽的到，
    因為相隔大約10幾公尺而已，如果進了玻璃門之後可能就聽
    不到了。（當時你沒有注意到玻璃門那邊的狀況？）沒有注
    意到。（被告後來是打對講機下來請你幫忙叫車的？）是。
    （被告打對講機下來是如何說的？）說要叫一部計程車給那
    個女孩子坐，其他的我忘記了，第一次做筆錄的時候我記得
    比較詳細。（是否還有講其他事情？）我記得他說這個女孩
    子神色比較緊張，叫我注意一下，要送她上計程車。（是他
    說還是你看到？）他有講。（女孩子下來之後你是否有看她
    上計程車？）有。（請你敘述一下你當時看到那個女孩子的
    狀況？）表情看不到，因為她出來之後她是用跑的，很快，
    我自己也嚇一跳，我們管理室離大門也有一段距離，她突然
    穿過中庭到管理室是用跑的跑出去上了計程車就離開了。（
    經過你面前都是用跑的？）對啊，我當時覺得莫名其妙，怪
    怪的。（當天你有跟我（即Ａ女）打招呼，你跟我（即Ａ女
    ）說：送他回來喔。我（即Ａ女）回答你：對啊。走還沒有
    幾步還在管理室前面的時候，我（即Ａ女）有跟劉幼能說：
    好了，就送到這邊，我（即Ａ女）走了。然後你跟我（即Ａ
    女）說：妳不送他到電梯那邊嗎？你問我（即Ａ女）知不知
    道電梯在哪邊？我（即Ａ女）說：不知道。當天你還指給我
    （即Ａ女）看要從哪裡走。情形是否如同我（即Ａ女）剛才
    所述之情形？）好像有。（當天你是不是主動跟我（即Ａ女
    ）說：妳送他回來喔？）是。（我（即Ａ女）當天是不是有
    跟你們講：人交給你們，我（即Ａ女）要走了？）我不確定
    。（接下來你是不是有問我（即Ａ女）知道那一台電梯嗎？
    我（即Ａ女）說不知道，你還有跟我（即Ａ女）比哪一台電
    梯？）有等語（見本院卷1 第146 頁反面至第148 頁、第15
    0 頁反面至第151 頁）甚明。而被告住宅社區大廈管理員所
    在之櫃檯與被告住處電梯之玻璃管理門之距離，約有22公尺
    40公分之遠等節，有臺中市政府警察局100 年5 月2 日中市
    警婦字第1000030477號函所附被告案發時住宅實際丈量繪製
    位置圖及拍攝照片等資料在卷（見本院卷1 第189 頁至第19
    3 頁）可稽。且警方依報據告訴人即證人Ａ女之報案後，隨
    即於同日上午8 時50分，徵得被告之同意，進入其前揭住處
    搜索，分別該處之臥房門口地墊及床上，扣得Ａ女所穿著內
    衣掉落之水晶串珠共計3 顆，及床上之枕頭下，扣得Ａ女所
    穿著上衣掉落之釦子1 顆可資佐證，並有在被告住處臥室床
    上、地墊等處查獲告訴人衣物上所掉落水晶串珠、釦子之照
    片12張可資（置於本院卷2 證物袋內）佐證。再者Ａ女於案
    發當日上午7 時許，至林新醫療社團法人林新醫院驗傷結果
    ，其身體確實受有四肢抓傷、陰部疼痛、左胸擦傷、左臀部
    擦傷等傷害，亦有該院99年5 月12日受理疑似性侵害事件驗
    傷診斷書1 份可稽（置於本院卷2 證物袋內）。Ａ女因遭受
    被告之性侵害後，因而情緒低落，注意力無法集中，常恍神
    ，人際互動退縮，缺乏安全感，無法工作，失眠等創傷後壓
    力症後群出現，有前揭醫院之診斷證明書1 份可參（置於本
    院卷2 證物袋內）。綜觀證人Ａ女所述遭性侵害之過程、案
    發現場拍攝照片、被告受性侵後身體受有上述傷痕及心理受
    有創傷後壓力症候群之傷害，足證證人Ａ女與被告事前並未
    有約定模仿日本AV女優強姦戲碼之性交易合意，否則Ａ女事
    先已預知將與被告發生類似強姦情節之性交易行為，心理上
    已有所準備，不致對突如其來之暴力之性侵害行為，感到驚
    慌失措及莫名惶恐，事後不致產生與人相處缺乏安全感，人
    際互動退縮之創傷後壓力症群之精神疾病，且Ａ女為避免身
    體遭受外傷之危害，衣物破損無法蔽體之窘境，衡諸常理應
    不致於性交過程中極力掙扎反抗，令其衣不蔽體，身體上留
    下四肢抓傷、陰部疼痛、左胸擦傷、左臀部擦傷等傷害。是
    以，Ａ女前揭證稱因被告要求徒步陪同其返家，雖途中已發
    現有異，但懼怕中途離開被告對其不利，仍勉強陪同被告返
    家，待抵達被告之住處社區大廳時，遇社區管理員林建豪詢
    問Ａ女為何不送被告至電梯處等語，因而隨林建豪所指之方
    向，送被告走過服務櫃檯及中庭花園，由被告持感應卡打開
    住處電梯間之玻璃管制門，Ａ女欲離去卻遭被告強行拉進該
    玻璃管制門內，Ａ女為顧及被告顏臉不敢得罪客人，僅輕聲
    拒絕而未大聲呼救叫喊，因而遭受被告強行拉入電梯及住處
    內，以上述強暴之方式，性侵害得逞等節，應屬有據，所言
    並非虛假。
(二)、雖被告辯稱：伊與Ａ女在酒店談妥以模仿日本AV女優強暴片
    的性交易，當時伊身上錢不夠，當日凌晨3 點多跟李焜成借
    錢，李焜成當場將皮夾內的錢拿5 千元給伊，當時李焜成在
    伊旁邊，李焜成知道此事，旁邊有Ａ女及其他2 名女子，伊
    拿到錢後馬上直接拿給Ａ女，Ａ女放在她的小包皮裡面云云
    。惟依證人李焜成於本院審理中所證稱：（99年5 月12日凌
    晨1 點時，你有無去東方之珠KTV 酒店？）有。（與何人去
    ？）劉幼能、老莫。（幾點離開KTV ？）3 點多。（何人先
    離開？）我們一起出來。（當時被告有無帶小姐出場？）有
    。（在KTV 裡面，劉幼能有無跟你借錢？）有，借5 千元。
    （做何用處？）帶小姐出場費用。（他有無跟你講？）一般
    我們在裡面借錢都是這樣子。（你有無看到被告有交錢給Ａ
    女？）我給他他就直接拿給小姐。（你有無看到？）有。（
    你有無聽到他跟小姐怎麼談？）沒有。（這錢是你認為是出
    場費？）是。（出場費要給誰？）他們私底下講的，要給小
    姐。（你怎麼知道他們是私底下談好的？）我們有時候帶小
    姐出場是這樣子。（他用何理由跟你借5 千元？）沒有講理
    由。（你有無聽到他跟小姐怎麼談？）沒有。（這錢是你認
    為是出場費？）是。（被告有無直接跟你講他要跟小姐性交
    易，要跟你借錢？）沒有。（所以他們有無要性交易你並不
    清楚？）對。（『請求提示偵卷第11頁被告劉幼能偵查筆錄
    』被告供述沒有其他人聽到，是我們私底下講的…等語，所
    以你沒有聽到他們的交易？）對。（你是否確定他當場有拿
    5 千元給小姐？）確定。（『請求提示偵查卷宗第12頁』被
    告供述：『我只給他我們原先約定的5 千元』，他是性交易
    後才付款，你怎麼可能會看到性交易完後才給他5 千元？）
    我真的有看到他有拿5 千元給坐在旁邊的小姐，交給哪一個
    小姐我不知道。（這錢後來有無還你？）有。（何時還你？
    ）隔1 星期左右等語（見本院卷1 第162 頁至第164 頁反面
    ）。惟稽諸被告於警詢之供述：（你與0000 -0000是否有合
    意性交易行為？性交易代價為何？你與0000 -0000合意性交
    易是否尚有他人在場作證？）有。0000-0000 說要新台幣50
    00元。沒有其他人在場。（據你供稱你並未違反0000-0000
    意願發生性行為，為何0000-0 000報警對你提告？）我不知
    道，因為我跟她交易完之後我有給她錢，我在家裡給她5000
    元新台幣，她再向我索償10萬賠償被我撕壞的衣服的錢，我
    不同意她就很生氣說，要是我不給她錢要告我性侵害等語（
    見警卷第6 頁、第7 頁反面至第8 頁）；及於偵查中供承：
    （當時有無要求被害人陪你走回去？）有，當時是凌晨4 時
    許，她剛好要回去，我當時跟她協議要不要性交易，當時不
    算帶出場，她當時算下班。我是在現場私底下跟她講，當時
    約定性交易代價5 千元。（你說私底下跟她講要性交易之經
    過，有無其他人聽到？）沒有其他人聽到，我們私底下講的
    。（自東方之珠出來至你住處相隔約多久？）我因為喝醉了
    ，我都用走的，我們在步行途中，我們有協議在我家裡玩遊
    戲比較安全。即強暴情節之性愛，即將她的衣服撕破，並沒
    有說要使用任何工具，她有同意。（為何被害人說你違反其
    意願強迫跟你性交？）我們性交後，她要求我賠償其撕破衣
    服之代價10萬元，我不願意，我只給了她，我們原先約定之
    5 千元，她說要告我性侵害，我以為她開玩笑，我就叫警衛
    室管理員幫忙叫計程車等語（見偵卷第10頁至第12頁）；再
    於本院準備程序時陳稱：（你何時跟Ａ女說要跟他性交並以
    模仿日本AV片強暴片的戲碼？）我不確定時間，但我確定是
    在酒店跟她談此事，時間我不確定。（你何時跟李焜成借錢
    ？）當日凌晨3 點多。（李焜成何時把錢交給你？）他當場
    從皮夾裡面拿5 千元給我。（李焜成在那裡把錢拿給你？）
    他在我旁邊，旁邊有Ａ女及其他二名女子，我不知道她們的
    姓名，我拿完錢後，我馬上直接拿給Ａ女，Ａ女放在她小包
    包裡面，我在那邊等Ａ女下班。（李焜成把錢給你後，你馬
    上把錢交給Ａ女，其他在場的人是否知道你拿錢給Ａ女的用
    意嗎？）李焜成知道，因為我在旁邊跟Ａ女講時，李焜成就
    在我旁邊，他應該有聽到，而且李焜成問我我借5 千元要做
    什麼等語（見本院卷1 第36頁反面至第37頁）以觀，被告對
    於在何處交付5 千元性交易之代價予Ａ女？交付過程有無人
    在場知悉被告交付5 千元予Ａ女之原因？如有交付5 千元之
    事實，則該筆金錢究竟係被告自有之款項？抑或亦向證人李
    焜成所借得，再當場轉交予Ａ女充當性交易之對價？而在場
    之證人李焜成有無立即向被告問明為何要借用5 千元交付Ａ
    女之原因？等等細節，被告先後所述不一，令人難信其實在
    ，亦與證人李焜成前揭所證述各節不符，足以證明證人李焜
    成上述證述，可信度極低。被告所辯稱：伊與Ａ女在酒店談
    妥以5 千元之代價，要求Ａ女模仿日本AV片強暴片的性交易
    ，並向李焜成借得5 千元交付予Ａ女等節顯然係虛假，而證
    人李焜成前揭證詞，核與事實不符，純屬迴護之詞，難採為
    有利於被告認定之憑據。
(三)、參酌證人李焜成於本院審理時所證述：（99年5 月12日凌晨
    1 點時，你有無去東方之珠KTV 酒店？）有。（與何人去？
    ）劉幼能、老莫。（你們點了幾個小姐？）3 個。（坐檯做
    了多久？）2 個小時左右。（當時喝什麼酒？）威士忌。（
    幾點離開KTV ？）3 點多。（何人先離開？）我們一起出來
    。（當時被告有無帶小姐出場？）有。（帶誰？）不認識。
    （他們是怎麼講的你是否知道？）不清楚。（你跟另一位老
    莫有無帶小姐出場？）我不知道。（你有嗎？）沒有。（當
    時KTV 是何人結帳？）忘記了。（是否是你？）不是我。（
    消費多少是否知道？）不知道。（東方之珠KTV 酒店是誰提
    議要去？）劉幼能約的，也是他打電話給經理，請他安排的
    。（當時說何人要請客？）忘記了。（當時劉幼能有無帶錢
    ？）不知道。（是何人付帳？）我不知道等語（見本院卷1
    第162 頁至第163 頁）；及證人即上述酒店協理潘建宏於本
    院審理時所證述：（1 點45分到3 點45分劉幼能消費了多少
    錢？）差不多6 ～7000元。（當天他們總共幾個人去？）3
    位。（除了劉幼能之外其他兩位的名字？）那天有看到李焜
    成，另外一位我只知道姓莫。（當天是何人結帳？）劉幼能
    。（你是否可以確定？）我可以確定。（金額總共多少錢？
    ）好像是6000多元。（6000元是如何算出來？）坐檯小姐的
    時間費用。（坐檯有3 位小姐？）對。（坐檯小姐1 位1 個
    小時是多少錢？）1100元。（你們是1 小時1 節？）對。（
    酒錢沒有算？）沒有。（6600元還有加上什麼錢？）包廂費
    用。（包廂費用多少錢？）1800元。（6600元加上1800元總
    共是8400元？）因為中間有一位小姐不是同時一起進去計費
    的。（被害人A 女是幾點進去的你是否有印象？）我只記得
    她好像是坐1 個半小時。（她不是整個小時都坐？）對。（
    另外2 名小姐坐多久？）都差不多1 個半小時。（當天劉幼
    能跟他的朋友去消費，一開始是否就是你接待的？）對。（
    劉幼能是先打電話跟你說他要過來消費？還是到的時候你才
    看到他？）他有先打電話。（誠實回答問題可否確認當時是
    誰支付那次消費的錢？）我的印象是劉幼能付的錢。（是否
    可以確認？）應該是等語（見本院卷1 第154 頁至第155 頁
    反面、第161 頁反面），依上述證人李焜成及潘建宏等2 人
    之證詞，可知被告、李焜成及「老莫」等人之所以前往前揭
    酒店飲酒消費，係被告邀請李焜成、「老莫」等2 人前往，
    被告事先打電話與證人潘建宏聯絡安排相關事宜，且酒店消
    費款項係由被告支付等事實，應堪認定。故被告案發前即計
    劃與友人至酒店飲酒作樂，對於何人出資招待？及飲宴後是
    否繼續與女性服務員進行性交易？總計需要多少款項支出？
    事先無不了然於胸，而有所準備，殆無可能臨時向證人李焜
    成借款支應。且參酌被告陳稱其自83年入伍服兵役，88年間
    起至95年3 月18日係經擔任憲兵隊憲調組之調查官一職，退
    伍軍階係上尉一節（見本院卷1 第209 頁）在卷，並有被告
    個人戶役政資料（完整姓名）查詢結果1 紙在卷（見本院卷
    1 第223 頁）可參，被告果真於案發當日事前曾向證人李焜
    成借款5 千元支付與Ａ女充當性交易代價，李焜成在場聽聞
    並問明借錢之緣由為真，則被告理應記憶猶新，如此對其有
    利之證據，理應及早於警詢及偵查中主張，然被告卻於警詢
    及偵查中堅持表示無人知悉此事，5 千元性交易代價係性交
    易完成後，在其住處交付Ａ女云云，益徵證人李焜成前揭證
    詞，應係串證迴護被告之詞，不可採信，而被告所辯稱：伊
    與Ａ女在酒店談妥以模仿日本AV片強暴片的性交易，當日凌
    晨3 點多跟李焜成借錢，李焜成將5 千元給伊，伊當場將之
    交予Ａ女收受云云，顯然係卸責之詞，不足採信。
(四)、經本院勘驗被告住家大門及電梯監視器於99年5 月12日凌晨
    4 時48分、同日凌晨4 時49分、同日凌晨5 時32分及同日凌
    晨5 時34分、所拍攝的畫面結果（勘驗筆錄見本院卷1 第56
    頁至第58頁反面、第169 頁至第171 頁反面）：
(1)、勘驗標的：99年5 月12日凌晨4 時48分許，於臺中市南屯區
    ○○○○街301 號之「劉幼能住處大廳」內之監視錄影光碟內
    容如下：
    04:48:57  劉幼能打開大廳大門進入，一名女子（即Ａ女）
              右手拉著劉幼能左手臂隨後進入。
    04:49:00  劉幼能抬起右前臂，疑似在看右手腕上的錶，仍
              與該女子二人繼續往電梯方向走。
    04:49:07  劉幼能與該女子二人繼續往電梯方向走至離開畫
              面左下方。
    勘驗結果：該名女子（即Ａ女）與劉幼能二人舉動自如與常
              人無異，看不出有何酒醉的情形，進入住處大廳
              過程中，該名女子未受劉幼能任何強暴脅迫等限
              制行動自由。
(2)、勘驗標的：99年5 月12日凌晨4 時49分許於臺中市南屯區○
    ○○○街301 號之「劉幼能住處電梯內」之監視錄影光碟如下
    ：
    04:49:59  電梯門打開，劉幼能左腳跨進電梯，右手拉著該
              女子（即Ａ女）欲一同進入電梯。
    04:50:01  該女子臉帶笑意，身體右半側靠著電梯外側，疑
              似不願一同進電梯。
    04:50:03  劉幼能向右後方轉身，面向該女子，並以雙手拉
              住該女子的左手臂，欲將該女子拉進電梯。
    04:50:04  劉幼能雙腳進入電梯，再以左手猛力將該女子往
              電梯內拉，並開始操作電梯按鍵，該女子雙腳同
              時被拉進電梯內，惟右手仍抓住電梯外側不放，
              疑似不願一同進電梯，劉幼能仍以左手與該女子
              之左手繼續拉扯。
    04:50:06  劉幼能再度猛力一拉，將該女子拉進電梯，以致
              該女子右手脫離電梯左外側而全身進入電梯，同
              時電梯門開始關閉。
    04:50:07  該女子因被劉幼能拉扯而往電梯內側衝去，劉幼
              能之左手仍拉住該女子之左手，該女子進電梯後
              引起電梯一陣晃動。
    04:50:09  電梯完全關閉，該女子自電梯內側上前欲向電梯
              按鍵處操作按鍵，惟被劉幼能以左手拉回，而持
              續站在劉幼能左方，劉幼能仍繼續以右手操作電
              梯按鍵，劉幼能按二個樓層的按鈕，右手不斷按
              按鈕，欲取消前往某一樓層的指令。
    04:50:18  劉幼能以左手環抱住該女子，與該女子面對面，
              將該女子抱在其左前胸，右手繼續操作電梯按鍵
              ，該女子在劉幼能胸前向左側身面向電梯按鍵，
              持續扭動身體疑似欲掙脫劉幼能。
    04:50:23  劉幼能再度以左手環抱住該女子，將該女子身體
              緊靠住其胸前，右手繼續操作電梯按鍵。
             （電梯顯示樓層：10樓）
    04:50:27  劉幼能以左手繼續緊抱住該女子，頭左轉向女子
              ，疑似與該女子對話，右手繼續操作電梯按鍵。
    04:50:29  該女子抬起左手，身體往後脫離劉幼能擁抱。
             （電梯顯示樓層：12樓）
    04:50:31  劉幼能與該女子二人面向電梯門站著，劉幼能右
              手繼續操作電梯按鍵。
    04:50:36  該女子舉起右手指向電梯按鍵，疑似與劉幼能對
              話後，二人持續面向電梯門站著，劉幼能右手仍
              繼續操作電梯按鍵。
              （電梯顯示樓層：15樓）
    04:50:41  劉幼能右手自電梯按鍵處放下後，二人持續面向
              電梯門站著。
              （電梯顯示樓層：18樓）
    04:50:55  電梯門打開，劉幼能之左手摟住該女子腰際，該
              女子之右手亦摟住劉幼能腰際，作勢走出電梯。
             （電梯顯示樓層：22樓）
    04:50:57  該女子以左手頂住電梯內左側，劉幼能右腳先跨
              出電梯門後，該女子原摟住劉幼能腰際之右手順
              勢頂住電梯內右側。
    04:50:59  劉幼能雙腳跨出電梯門後，右手撐住電梯外左側
              ，左手順勢由該女子腰際將該女子拉出電梯門。
(3)、勘驗標的：99年5 月12日凌晨5 時32分許於臺中市南屯區○
              ○○○街301 號之「劉幼能住處電梯內」之監視錄
              影光碟如下：
    05:32:58  電梯門打開。
    05:33:02  該女子自電梯門外右側出現，疑似面帶難色，雙
              手環抱前胸，隨即進入電梯後，以右手操作電梯
              內左側之按鍵。
    05:33:08  電梯門開始關閉，該女子隨即操作電梯門內左側
              之按鍵後，繼續雙手環抱前胸。
    05:33:14  該女子轉身背向電梯門，疑似面向鏡子，以右手
              觸摸前額。
    05:33:21  該女子疑似以右手擦拭眼淚後，繼續雙手環抱前
              胸，倒退二步。
    05:33:26  該女子將上衣拉平，紮入裙子，繼續雙手環抱前
              胸。
    05:33:30  該女子以雙手先後將身上的小外套往內拉緊後，
              雙手環抱前胸。
    05:33:32  該女子臉帶難色，將疑似未上鈕釦的上衣左右往
              內拉緊後（因上衣看似僅扣上最上方的1 顆鈕釦
              ，而使上衣下半段拉開露出肚皮），雙手環抱前
              胸，繼續照鏡子。
    05:33:37  該女子轉身面向電梯門，雙手環抱前胸。
    05:33:43  該女子頭轉向左後方照鏡子後，又轉回面向電梯
              門，雙手持續環抱前胸。
    05:33:56  電梯門打開，該女子雙手環抱前胸走出電梯外。
(4)、勘驗標的：99年5 月12日凌晨5 時34分許於臺中市南屯區○
              ○○○街301 號之「劉幼能住處大廳」內之監視錄
              影光碟如下：
    05:34:20  畫面左下方出現該女子雙手環抱前胸，急促地往
              大門方向奔跑。
    05:34:22  畫面右下方出現該大樓管理員，往大門方向小跑
              步欲叫住該女子，惟該女子頭也不回地繼續往大
              門方向奔跑。
    05:34:23  該女子跑至該大樓大門口，推開大門後繼續往馬
              路方向跑，該大樓管理員亦跟隨該女子走至大門
              口處。
    05:34:25  該大樓管理員站在大門口處看著該女子持續往馬
              路方向跑去。
    05:34:28  該大樓管理員轉身走往管理室方向，頭仍朝門外
              看著該女子。
    05:34:33  該女子跑向停在馬路旁的計程車，隨即打開車門
              進入車內。
    05:34:34  該大樓管理員持續走往管理室方向至離開畫面右
              下方。
    05:34:40  該計程車自畫面右上方駛離。
(5)、證人Ａ女對於99年5 月12日凌晨4 時50分1 秒、同日凌晨50
    分9 秒，監視錄影資料所分別出現「該女子臉帶笑意，身體
    右半側靠著電梯外側，疑似不願一同進電梯」、「電梯完全
    關閉，該女子自電梯內側上前欲向電梯按鍵處操作按鍵，惟
    被劉幼能以左手拉回，而持續站在劉幼能左方，劉幼能仍繼
    續以右手操作電梯按鍵，劉幼能按二個樓層的按鈕，右手不
    斷按按鈕，欲取消前往某一樓層的指令」等節，證稱：「我
    不是在笑，只是表情看起來像笑而已，我是在『啊』，在叫
    不在笑…」；「當時是因為我要去按按鈕，隨便一個樓層如
    果可以打開，我就能跑掉，於是被告左手控制我去按樓層」
    等語（見本院卷1 第56頁至第58頁反面、第142 頁、第169
    頁至第17 1頁反面）甚詳，並有勘驗筆錄（見本院卷1 第56
    頁至第58頁反面、第169 頁至第171 頁反面）1 份、監視錄
    影畫面翻拍照片（編號A 至編號R ）共計18張（見本院卷1
    第1 第60頁至第67頁）在卷可稽。加以被告身高179 公分、
    體重86公斤，而證人即告訴人Ａ女身高158 公分、體重44公
    斤等節，分別依據被告陳明（見本院卷1 第209 頁）及證人
    Ａ女證述（見本院卷1 第158 頁）在卷。綜合證人Ａ女於本
    院審理時所證述情節（含前揭(一)所證述之內容）、被告上揭
    供述、勘驗筆錄、前揭監視錄影畫面及翻拍照片所示等情形
    ，可知被告確係強行將證人Ａ女拉入電梯內，Ａ女因被告強
    力拉扯，身體不由自主地往前衝，並引起電梯一陣晃動，期
    間被告並左手環抱Ａ女之腰部，控制Ａ女之行動自由，阻止
    Ａ女上前接觸電梯之按鈕及掙脫，深怕Ａ女中途離開，俟電
    梯到達被告住處之樓層時，Ａ女見電梯門打開時以左、右手
    先後頂住電梯門兩側，拒絕被告將其帶離電梯，但最終不敵
    被告之蠻力，遭被告強行拉出電梯外，被告為強行將Ａ女帶
    出電梯，以右手強力環抱Ａ女之身軀，致使Ａ女之上衣往上
    拉高，以致腹部露出一大截肚皮。嗣Ａ女離開被告之住處搭
    乘電梯時，雙手環抱前胸，照電梯內之鏡子，撥弄頭髮，並
    疑似以右手擦拭眼淚後，將上衣拉平紮入裙子，並將小外套
    左右往內拉緊後，上衣疑似僅扣上最上方之1 顆鈕扣，使得
    上衣下半段拉開露出肚皮，Ａ女之衣著已有上衣釦子掉落、
    下擺鬆緊帶損壞等衣衫不整等情形，Ａ女俟電梯門打開，雙
    手環抱前胸遮掩身體離開電梯，神色慌張、急促地往社區大
    門方向奔跑，大樓管理員見狀欲叫住Ａ女，但Ａ女頭也不回
    地繼續往社區大門方向奔跑，並跑向停在馬路旁之計程車，
    隨即打開車門搭乘離去等情甚明。參以男女本屬力氣有別，
    被告之身材高大魁梧，孔武有力，而Ａ女之身材嬌小纖細，
    力量有限，被告可輕易將Ａ女強拉進入玻璃管制門及電梯內
    ，只要以左手環抱證人Ａ女之腰部，即可控制Ａ女行動自由
    ，使之無法掙脫，亦無法移動身體接近電梯之按鈕，與此同
    時被告僅以右手即可操作電梯之按鈕，可輕易地強行將Ａ女
    帶往被告之住處。從而，證人Ａ女禁不起被告之要求，同意
    徒步陪同被告返回其處，途中Ａ女發現有異但懼怕中途離開
    劉幼能對其不利，仍勉強陪同劉幼能返家，嗣Ａ女送被告進
    入玻璃管制門時，卻遭被告先後強行拉入玻璃管制門、電梯
    及其住處內，以上述強暴之方式，強制性交得逞等事實，昭
    昭甚明，洵堪認定。是以，被告辯稱：Ａ女事先答應要模仿
    暴力Ａ片情節，Ａ女在電梯內只是做樣子云云；及辯護人所
    辯護：Ａ女進入電梯並無極力掙扎以求脫困，應係與被告不
    熟情況下要性交易，難免有害羞而非不願進入被告之住處從
    事性交易。Ａ女向被告索取10萬元賠償衣物損壞未果，因而
    提出告訴云云，均與事實相違，並無屬據，難以採信。
(五)、證人即上述酒店協理潘建宏於本院審理時證述：（被害人Ａ
    女到你們公司工作沒有幾天？）對，差不多第3 天。（她是
    5 月10日去你們公司上班的？）對。（她工作的時間是幾點
    至幾點？）我不知道，因為那一天我是第一次見到她。（到
    凌晨3 點45分的時候她大概是哪一班？你們一個班是幾個小
    時？）不一定，有的8 小時，有的10小時。（所以被害人Ａ
    女說她的班是晚上9 點至凌晨5 點是否正確？）對，應該是
    沒有錯。（你們公司的小姐還沒到下班時間要提前離開的話
    ，是否要扣她的鐘點費？）有的時候有彈性，有時候如果沒
    有看到人就會以為下班了。（如果客人要跟小姐出去是否要
    買小姐鐘點出場？）要。（要買幾個小時？）最少3 個小時
    。（本件被告是否有買被害人Ａ女出場？）沒有，他沒買。
    （如果要出去的話，是否可以事後再補錢？）一開始要先講
    。（這一件是否有先講？）沒有講。（所以這一件是沒有買
    出場？）對。（當時被害人Ａ女跟被告走出大門的時候你是
    否有注意到？）有看到她走到外面去。（所以你是有送被告
    跟A 女一起出大門？）我送到門口。（被害人Ａ女是否有跟
    你說她要送被告回家之後，她要下班了？）沒有。（當時你
    以為Ａ女是要去哪裡？）送被告到附近而已。（你沒有想到
    Ａ女會直接把他送回家？）對。（Ａ女是否有跟你報備她要
    送被告回去，她不回來上班了？）沒有。（『請求提示警卷
    第33頁至第36頁照片』請你確定監視器照片中Ａ女手上沒有
    帶包包？）沒有帶。（12日早上9 點你是否有接到劉幼能打
    電話跟你說Ａ女要告他？）有。（他如何跟你說？）那天警
    察跟我說要我過去總局那邊。（你不是說劉幼能有打電話給
    你？）對，他打電話給我之後。（劉幼能打電話給你跟你說
    了什麼話？）他只是跟我講Ａ女要告他，警察要我過去做筆
    錄。（他說警察要你過去做筆錄？）對，之後警察就將電話
    接過去跟我講電話，之後我就過去了。（你後來是否有打電
    話給A 女？）有。（你是否有跟Ａ女說大事化小不要告客人
    ？）有。（你為何叫Ａ女不要告被告劉幼能？）因為我想以
    和為貴。（你是否有跟Ａ女講被告要如何賠償她？）沒有。
    （過程中Ａ女是否有說要被告賠償多少錢？）沒有，之後我
    就沒有跟她連絡上了。（被告在出你們酒店大門的時候是否
    有跟你說他要跟Ａ女進行性交易？）沒有。（你是否有看到
    被告付錢給被害人Ａ女說要出去？）沒有看到。（你剛才說
    他們離開是3 點45分，但是沒有買所謂的出場費？）對。（
    告訴人Ａ女在東方之珠KTV 酒店工作如何計酬？）有人坐檯
    才有薪水，沒有客人沒有薪水。（Ａ女在3 點45分陪同被告
    劉幼能離開，如果提早離開的話是否要買鐘點？）對。（你
    們酒店是否容許小姐以仙人跳的方式來恐嚇客戶賠償？）不
    容許。（如果有這種情形發生，你們會對小姐做何處置？）
    公司就不用了。（是否會通知同業這個小姐有這種情形？）
    會。（為何會通知同業？）因為如果有人這樣做就會影響到
    客人。（你們小姐如果被買時段出去的話，是否還會再回來
    ？）3 、4 點的時候就可以不用回來了。（小姐如果不回來
    的話，她的私人物品在被買出場的時候就會帶走了？）不一
    定，有的會再回來拿。（如果快下班被客人買時段情形，小
    姐會將隨身的東西帶走還是會留在公司比較多？）大部分都
    不會進來了，她們會換衣服，要回來拿的也有等語（見本院
    卷1 第153 頁至第161 頁反面）；及證人即計程車司機李建
    興於偵查中證述：（99年5 月12日凌晨是否有到南屯區○○
    ○○街301 號載客人？）有。當天是載一位女孩子，那名女子
    當天精神不穩定的跑出來，有點倉促、緊張地打開車門，衝
    到我車上，上車就和我說走，一直哭，我問他說要去哪裡？
    他說要去報警，我問他發生何事？他說他被強暴！我和他說
    發生地點在這裡，你不用去警局，只要在現場打11 0報警就
    好了。之後該名女子身上沒有電話，向我借電話報警。（當
    時車子有無開走？）有。我一邊開車，一邊問他，他說他被
    強暴，後來他決定回到現場報警，我就載他回到現場大樓門
    口，之後我陪他等到警察來，約10分鐘後我才走，這10分鐘
    ，該名女子沒有和我說什麼，但是一直哭哭啼啼。（該名女
    子上你的車子時衣著如何？）不是很完整，不是很整齊，我
    和他在大樓等警察時，他有和我借了一件外套去套著。他上
    車時兩隻手在前面，從大樓衝出來，衝上我的車。（他當時
    的精神狀態是否正常？）感覺是被嚇到，很驚慌、很緊張的
    感覺等語（見偵卷第51頁至第52頁）；復於本院審理時證稱
    ：（你是否有注意到她的手抓住她的衣服？）有，但是我忘
    記她當時是如何抓了。（她是否有付錢給你？）沒有。（當
    天被害人是否有主動說要付你計程車錢？）事後也不知道過
    了多久，她知道沒有付我計程車錢，後來她有補給我。（多
    久之後？）好像是隔了1 、2 個禮拜之後，我忘記了。（你
    是否當天知道她身上有帶錢？）我看她衣服的穿著應該是沒
    有帶錢，但是我的外套就沒有拿回來了。（外套都沒有拿回
    來？）外套是事後她幫我洗乾淨，連同計程車費一起請她朋
    友送過來給我的。（你是否確定是隔幾天之後才請她朋友送
    還給你的？）應該是隔1 、2 個禮拜的時間。（當天該名女
    子上你計程車的時候是否有拿皮包或是袋子之類的東西？）
    都沒有，應該是空手上車的等語（見本院卷1 第15 1頁至第
    153 頁）；而證人Ａ女事發後，先由員警游振安、方又嬋之
    陪同，返回工作之前揭酒店取回其私人物品，到達該酒店Ａ
    女向員警表示不希望酒店相關人員知悉被告對其性侵害之事
    ，因而要求員警在酒店外等候，由Ａ女進入酒店取回其私人
    物品後，再與員警前往林新醫院採證驗傷。而Ａ女當日至酒
    店取回之物品，係包括其隨身之包包、長褲及衣服等節，有
    員警於99年7 月17日製作職務報告1 紙附卷（見偵卷第49頁
    ）可稽，並經證人Ａ女於本院審理時證述在卷（見本院卷第
    152 頁反面至第153 頁）甚詳。足見證人Ａ女離開酒店陪同
    被告徒步返回住處時，並未攜帶任何物品，係事後由員警開
    車陪同Ａ女返回酒店取回其隨身物品包包、長褲及衣服等物
    ，而Ａ女陪同被告於當日凌晨3 時45分提前離開酒店，依該
    酒店之規定應事先購買Ａ女外出之費用，但被告卻未向酒店
    購買Ａ女外出所需3 小時之出場費，而Ａ女係以實際陪客人
    飲酒做樂多少時數來計算其報酬，若無客人前來飲酒即無收
    入可言。換言之，Ａ女若非相信被告所言稱其住處距離酒店
    僅10分鐘路程，豈會同意花費1 時又3 分鐘之時間，徒步陪
    同初次見面之被告返回住處，而未取得任何報酬之理！再者
    Ａ女如與被告有模仿日本Ａ片強暴片之性交易約定，被告與
    Ａ女離開酒店時，距離Ａ女之下班時間凌晨5 時剩餘1 時又
    15分鐘，Ａ女焉有不攜帶隨身物品同往，以避免交易完成再
    度返回酒店拿回物品之麻煩。參酌Ａ女係KT V酒店上班之從
    業人員，而該從業者最終目的無非在於博取客人之歡心，希
    望客人時常前來消費，以便從中賺取更多之坐檯費及開瓶費
    等費用，對於客人莫不百依百順，冀求業績鼎盛分得高額之
    紅利，縱使客人有何毛手毛腳等無禮之行為，在此特種行業
    上班謀取生活者，無不逆來順受，花盡心思討取客人之歡心
    ，若有請求無非亟力應承，不敢輕易得罪客人，此為眾人所
    週知之理。是以，被告向Ａ女謊稱住處距離酒店徒步約10分
    鐘路程，致使Ａ女深不疑，因而依其請求送被告返家，中途
    發現遭被告所欺瞞，但懼怕中途離開被告對其不利，仍勉強
    陪同被告返家，Ａ女原本只願送被告至大廳，卻因值班管理
    員林建豪質問為何不送至電梯？才送被告至電梯前之玻璃管
    制門內，不料遭卻被告強行拉入電梯及控制行動自由，進而
    再強行帶往被告之住處性侵害，過程中Ａ女在玻璃管制門及
    電梯內外等處，只輕聲阻止被告而未大聲呼救，足以引起管
    理員及其他住戶之注意，而前來救助，應係顧及被告之顏面
    及深怕得罪被告，加以過於相信被告不敢在其住處對其性侵
    害，以致被告得逞其獸慾。故自不得以Ａ女當場未強力掙扎
    及大聲呼叫等行為，即推定被告與Ａ女有性交易之約定，被
    告未有性侵害Ａ女之犯行。何況Ａ女若以捏造不實性侵害之
    事，藉「仙人跳」之方式，向被告勒索高額賠償，此不僅法
    律所不容，更為特種從業者所不允許，一經查獲即不僅身敗
    名裂，而為所有特種行業所唾棄終身不予錄用，Ａ女並非至
    愚之人，豈會做此「殺雞取卵」之愚蠢行為。參以案發後Ａ
    女進入證人李建興所駕駛之計程車內不斷哭泣、驚慌失措等
    神情，且身衣衫不整，以致需向證人李建興借外套遮掩身體
    ，復向李建興陳述遭受性侵害需借用電話報警，因Ａ女未帶
    任何物品，當場未給付車資予證人李建興，係事後託人連同
    將洗淨之外套及車資交予證人李建興，可證被告於警詢及偵
    查中所述：在伊住處性交易完成，伊將5 千元交予Ａ女云云
    ，顯與事實相違，不足採信。
(六)、雖本院經被告、證人Ａ女之同意，安排渠等測謊鑑定結果：
    (1)受測人代號00000000（即Ａ女）於測前會談中否認，99年
    5 月12日那有和劉幼能說好要進行性交易。經測謊儀器先以
    剌激測試法【The Stimulation Test（ST）】檢測生理反應
    情形及熟悉測試後，再以區域比對法【The DoDPI Zone Com
    parison Techniqu e（ZCT ）】測試，經採7 分位數據分析
    法比對分析（詳測謊圖譜數據分析表），結果對於下列問題
    1 、2 均無法鑑判：1 、那天你有沒有和小劉（劉幼能）說
    好要進行性交易？（答：沒有）。2 、當天你有沒有和小劉
    （劉幼能）談好要進行性交易？（答：沒有）。(2)受測人劉
    幼能於測前會談中自陳，患有急性咽喉炎，並有喉嚨乾澀及
    多痰之症狀，認不宜進行測試。本案原擬測問題為：「那天
    你有沒有和代號00 000000 （即Ａ女）說好要進行性交易？
    」惟被告於測前會談過程中陳稱，99年5 月12日伊在東方之
    珠KTV 酒店內，邀請00000000至伊住處，代號00000000說好
    ，在2 人徒步往伊住處的路程中，伊向代號00000000表非要
    玩一點不一樣的（即模仿日本AV片的強暴戲碼），當時代號
    00000000沒有說好或不好，但仍和伊一起走回住處，則上開
    過程是否表示受測人劉幼能和代號00000000已談好要進行性
    交易，恐因個人的認知不同而產生不同的解讀，因認上開問
    題不宜以測謊來釐清等節，固有前揭測謊鑑定報告書存卷（
    見本院卷1 第109 頁至第115 頁）可稽，但本案依前揭證人
    Ａ女、潘建宏、林建豪及李建興等人之證述、上述物證及前
    揭說明，已認定被告確有違反Ａ女之意願，以強暴之方式性
    侵害Ａ女之行為，已詳如前述，況該測謊鑑定結果僅認定對
    證人Ａ女施以測謊上述2 問題，無法進行鑑判其中之真偽，
    並未更進一步認定Ａ女指訴有何虛假不實之處，亦未認定被
    告是否有性侵害Ａ女之犯行。是以，自不可執此推論被告未
    有性侵害之犯行。從而辯護人所辯稱：Ａ女經測謊結果無法
    證明所述實屬，即應有利於被告之認定，應認定被告與Ａ女
    有性交易之合意云云，核與該鑑定書載之內容不符，所辯引
    喻失義，自有不當，難認可採。
(七)、此外，上開犯罪事實，並有被告之酒精濃度測試單（見警卷
    第32頁）、被告與Ａ女走出上述酒店及在道路行走之監視器
    翻拍照片8 張（見警卷第33頁至36頁）、員警99年6 月9 日
    職務報告1 份（見99 年 度核交字第813 號卷第4 頁）、國
    通無線電台之電話叫車明細表1 紙（見偵卷第20頁）、被告
    住處與告訴人Ａ女服務酒店相對位置之GOOGLE地圖1 張（見
    本院卷1 第172 頁）、證人林建豪手繪被告住處社區大廳及
    電梯等位置圖1 張等（見本院卷1 第174 頁）在卷可參。
(八)、綜上所述，被告上開所辯解及辯護人之辯護各節，應係事後
    卸飾之詞，均不可採。被告上開犯行，事證明確，堪以認定
    。
三、論罪科刑：
(一)、按判決事實既認定告訴人頸項成傷，係因上訴人扼勒所致，
    內褲撕破係被扯脫所致，自屬強暴行為當然發生之結果，殊
    難推定上訴人另有傷害、毀損之故意，事實上上訴人意在姦
    淫尋歡，何致尚有傷害、毀損心情，既非出於故意，毀損罪
    且不罰及過失犯，則除強姦一罪外，自未便論以傷害、毀損
    罪名。又強姦強盜等暴行致普通傷害者，除有傷害故意應分
    別情形依總則數罪併罰或從一重處斷外，概認為強暴當然之
    結果，不予論罪。強姦婦女而剝奪婦女之行動自由時，是否
    於強姦罪外，另成立妨害自由罪，須就犯罪行為實施經過之
    全部情形加以觀察，除該妨害自由之行為已可認為強姦行為
    之著手開始，應成立單一之強姦罪外，應認係妨害自由罪及
    強姦罪之牽連犯。本件原判決既認定上訴人係以機車將被害
    人載至大社鄉後，不允其下車，而加速另路馳往現場，然後
    下手行姦，則其強載被害人顯尚未達於著手強姦之程度，自
    難以單一之強姦罪論處（最高法院51年台上字第588 號判例
    、最高法院24年度決議、最高法院68年台上字第198 號判例
    可資參照）。是以，被告先後強行將Ａ女拉入玻璃管制門、
    電梯及在其住處內，強行扯破Ａ女之上衣、內衣，並將Ａ女
    往床上推倒，將壓制在床上等等強暴手段，對Ａ女強制性交
    得逞，剝奪Ａ女之行動自由，致使Ａ女之前揭衣物損壞，身
    體受有前揭傷痕，該傷害、毀損犯行乃上開強制性交強暴行
    為之當然結果，均不另論傷害、毀損罪。被告強制將Ａ女拉
    入玻璃管制門、電梯及其住處內，以上述強暴之方法，強制
    Ａ女與其性交，被告所犯強制性交罪本具有剝奪他人行動自
    由之本質，僅行為人之目的在於逼使Ａ女屈從與其性交而已
    ，因之，為達此最終之犯罪目的，在著手過程中，行為人所
    施加之強暴手段，過程中剝奪Ａ女之行動自由，而阻止Ａ女
    之離去等行為，乃此罪性質之使然，亦即屬強制性交行為之
    一部分，是被告為達強制性交之目的，而剝奪Ａ女之行動自
    由、強行脫去Ａ女之衣物及壓制其抗拒等行為，不另論以剝
    奪他人自由行動罪。
(二)、是核被告劉幼能上開所為，係犯刑法第221 條第1 項之強制
    性交罪。爰審酌被告欺騙Ａ女其住處與酒店相距僅10分鐘路
    程，利用Ａ女初到酒店上班，為討好顧客及不願意得罪客人
    之心理，要求Ａ女徒步送其返家，過程中對Ａ女心生淫念，
    強行將Ａ女拉入玻璃管制門、電梯及其住處內，以上述強暴
    之方法，對Ａ女強制性交得逞，忽視對Ａ女性自主之尊重，
    造成Ａ女之身體及心理所受之損害非輕，被告犯後迄今未與
    Ａ女和解，賠償其所受損害等一切情狀，量處如主文所示之
    刑。
(三)、雖公訴檢察官具體求處有期徒刑6 年6 月，惟本院於考量被
    告犯罪之手段、對告訴人Ａ女所造成之損失及上開等情狀，
    認對被告處以主文所示之刑罰，已足收懲儆之效，是檢察官
    求處之刑度稍嫌過重，併予敘明。
(四)、至於扣案之水晶串珠3 顆及釦子1 顆，係證人Ａ女所穿著衣
    物所脫落之物，係屬證人Ａ女所有，業其據證述（見偵卷第
    45頁）在卷，且非屬禁違物，依法自不得宣告沒收，併此敘
    明。
據上論斷，依刑事訴訟法第299 條第1 項前段，刑法第221 條第
1 項，判決如主文。
本案經檢察官林忠義到庭執行職務。
中    華    民    國   100    年    5     月    27    日
            刑事第十庭  審判長  法  官  張恩賜
                                法  官  廖慧如
                                法  官  楊萬益
以上正本證明與原本無異。
如不服本判決應於收受判決後10日內向本院提出上訴書狀，並應
敘述具體理由；其未敘述上訴理由者，應於上訴期間屆滿後20日
內向本院補提理由書（均須按他造當事人之人數附繕本）「切勿
逕送上級法院」。
                                書記官  譚系媛
中    華    民    國   100    年    5     月    27    日
附錄本案論罪科刑法條全文
中華民國刑法第221條
（強制性交罪）
對於男女以強暴、脅迫、恐嚇、催眠術或其他違反其意願之方法
而為性交者，處 3 年以上 10 年以下有期徒刑。
前項之未遂犯罰之。